臺灣高等法院刑事裁定               100年度侵聲再字第15號
再審聲請人  
即受判決人  詹○○         
上列聲請人因妨害性自主等罪案件，對於最高法院98年度台上字
第4005號中華民國98年7月16日第三審確定判決（本院 97年度上
重訴字第34號，起訴案號：臺灣士林地方法院檢察署96年度偵字
第11073號），聲請再審，本院裁定如下：
    主  文
再審之聲請駁回。                                                          
    理  由                                                                
一、聲請意旨略以：
  (一)再審聲請人即受判決人詹○○（下稱聲請人）因妨害性自主
    等案件，經本院97年度上重訴字第34號判決確定，並以大直
    派出所員警陳豐盛、被害人胞妹江○○、被害人同居人劉○
    ○等人之證詞，認定聲請人不符合自首要件，然其等均係偽
    證。蓋被害人之母李○○於民國（下同）97年5月20日在法
    院之證詞稱：聲請人父親於當日下午2時57分報警，其才知
    道女兒已經死亡，是因聲請人父親報警才知女兒遭聲請人殺
    害等語。可見江○○於聲請人父親報警前根本不知胞姐已遭
    殺害；然證人陳豐盛卻以偽造之公務電話紀錄，謊稱警方於
    當日13時30分已經知道被害人死亡，可見陳豐盛提出之公務
    電路紀錄係偽造，且依聲請人持用之0000000000之通聯紀錄
    顯示，聲請人與江○○於當日下午13時56分37秒方有通話，
    證人江○○稱在13時30分接到聲請人電話，亦屬偽造文書。
    上開證人林○○、陳豐盛二人證詞不同，臺灣士林地法院
    法官不採對聲請人有利之證詞，逕採對聲請人不利之陳豐盛
    證詞，認聲請人非自首，乃違法判決。
  (二)經聲請人告發陳豐盛等人偽證，台灣士林地方法院檢察署檢
    察官竟予不起訴處分，顯見官官相護之嫌。原判決確定後因
    發現確實之新證據，即淡水分局96年9 月6 日下午筆錄、大
    直派出所96年9 月6 日13時30分公務電話紀錄、96年9 月6
    日晚上米蘭汽車旅館勘查報告、聲請人詹○○持用之000000
    0000號行動電話、被害人江文晉持用之0000000000號行動電
    話、聲請人父親詹必楷之00000000電話之通聯紀錄、家屬搜
    索時間表及李○○於97年5 月20日審判筆錄之證詞，可證陳
    豐盛、、劉○○、江○○等人偽證，足認受有罪判決之人，
    應受無罪、免訴、免刑或輕於原判決所認罪名之判決者，為
    此依刑事訴訟法第420 條第1 項第6 款之規定，聲請再審云
    云。
二、按聲請人於其所提之刑事聲請狀雖記載『案號為97年度上重
    訴字第34號』，惟其聲請意旨表明「…因妨害性自主等罪案
    件，經最高法院98年度台上字第4005號判決判刑確定，該確
    定判決認定聲請人犯罪…」，並提出最高法院98年度台上字
    第4005號確定判決影本及本院97年度上重訴字第34號判決繕
    本等情觀之，顯見再審聲請人係不服最高法院98年度台上字
    第4005號確定判決而向本院聲請再審。次按判決在第三審確
    定者，對於該判決聲請再審，除以第三審法院之法官有第42
    0條第5款情形為原因者外，應由第二審法院管轄之，刑事訴
    訟法第426條第3項定有明文。查本件受判決人對最高法院98
    年度台上字第4005號確定判決聲請再審，並非以刑事訴訟法
    第420條第5款情形為原因，揆諸上開規定，應由本院管轄，
    合先敘明。
三、聲請人以原確定判決所憑大直派出所警員陳豐盛和被害人胞
    妹及被害人同居人劉○○之證詞係屬虛偽為由，主張得提起
    再審云云。惟依同法第420 條第2 項規定，適用本款聲請再
    審須該證人偽證之情形業經判決確定，或其刑事訴訟不能開
    始或續行非因證據不足者為限，始得聲請再審，本件聲請人
    已經指出證人陳豐盛等人已經檢察官為不起訴處分，此有聲
    請人提出之台灣士林地方法院檢察署100 年度偵字第1867號
    、第4514號、第6090號不起訴處分書在卷可稽，顯然證人陳
    豐盛、劉○○、江○○等人不僅未因上開陳述受偽證罪追訴
    遭法院判決有罪確定，反而已經檢察官確認除告發人詹○○
    單一指述外，並無其他證據證明證人陳豐盛、劉○○、江詠
    歆等人涉有偽證罪嫌，而將陳豐盛、流○○、江○○三人不
    起訴處分，顯不符刑事訴訟法第420 條第1 項第2 款規定及
    第2 項所定聲請再審之要件。至於聲請人所提出之淡水分局
    96 年9月6 日下午筆錄、大直派出所96年9 月6 日13時30分
    公務電話紀錄、96年9 月6 日晚上米蘭汽車旅館勘查報告、
    聲請人詹○○持用之000000 0000 號行動電話、被害人江文
    晉持用之0000000000號行動電話、聲請人父親詹必楷之0000
    0000電話之通聯紀錄、家屬搜索時間表及李○○於97 年5月
    20日審判筆錄之證詞，均於原確定判決時即已存在並經原確
    定判決斟酌判斷之證據，且為聲請人據以為證明證人陳豐盛
    、劉○○、江○○偽證佐證，與聲請再審要件不服。此外，
    聲請人復為提出任何資料足以證明本案尚發現其他確實新證
    據足以認其應受無罪、免訴、免刑或輕於原判決所認罪名之
    判決，是以本件再審聲請為不合法，應予駁回。
四、據上論斷，應依刑事訴訟法第433條，裁定如主文。
中    華    民    國    100   年    9     月    13    日
              刑事第二十三庭  審判長法  官  童有德
                                    法  官  陳祐治
                                    法  官  林孟宜
以上正本證明與原本無異。
如不服本裁定，應於收受送達後五日內向本院提出抗告狀。
                                    書記官  賴立旻
中    華    民    國    10    年    9     月    14    日